【裁判字號】    97,訴,300
【裁判日期】    971226
【裁判案由】    毒品危害防制條例
【裁判全文】
臺灣士林地方法院刑事判決               97年度訴字第300號
公  訴  人  臺灣士林地方法院檢察署檢察官
被      告  甲○○
                    （另案於臺灣臺北監獄執行中）
指定辯護人  本院公設辯護人乙○○
上列被告因違反毒品危害防制條例案件，經檢察官提起公訴（96
年度毒偵字第2343號、第2344號、97年度毒偵字第2 號、第123
號、第132 號、96年度偵字第13010 號、97年度偵字第1143號）
，本院判決如下：
    主  文
甲○○所犯如附表一編號1 至編號6 之罪，均累犯，分別量處如
附表一編號1 至編號6 所示之刑，並分別諭知如附表一編號1 至
編號6 所示之從刑；又犯藥事法第八十三條第一項之轉讓禁藥罪
，累犯，處有期徒刑肆月，扣案毒品甲基安非他命肆包內之毒品
甲基安非他命（驗餘淨重壹點陸捌伍公克）沒收；又販賣第二級
毒品，累犯，處有期徒刑柒年陸月，扣案行動電話壹支（不含門
號0000000000號晶片卡壹張）、未扣案之販賣第二級毒品所得新
臺幣參仟伍佰元均沒收，未扣案之販賣第二級毒品所得新臺幣參
仟伍佰元，如全部或一部不能沒收時，以其財產抵償之。應執行
有期徒刑玖年，扣案如附表二、附表三、附表四所示之物、毒品
甲基安非他命肆包內之毒品甲基安非他命（驗餘淨重壹點陸捌伍
公克）、行動電話壹支（不含門號0000000000號晶片卡壹張）均
沒收，附表二編號1 之毒品海洛因（驗餘淨重零點壹捌公克）、
編號4 之毒品甲基安非他命（淨重參壹點柒公克）、附表三編號
1 之毒品海洛因（驗餘淨重零點貳貳參伍公克）、編號3 之毒品
甲基安非他命（驗餘淨重零點零柒玖玖公克）、附表四編號1 之
毒品海洛因殘渣（量微無法析離秤重）並均銷燬之，未扣案之販
賣第二級毒品所得新臺幣參仟伍佰元沒收，如全部或一部不能沒
收時，以其財產抵償之。
甲○○被訴民國九十六年十二月二十七日販賣第二級毒品部分無
罪。
    事  實
一、甲○○前因違反麻醉藥品管理條例案件，經本院86年度易字
    第1847號判處有期徒刑8 月，與前案撤銷假釋後所餘殘刑接
    續執行，於民國90年11月2 日縮短刑期假釋出監，於92年10
    月24日假釋期滿未經撤銷，以執行完畢論（構成累犯）。又
    因施用毒品，經本院93年度毒聲字第364 號裁定送觀察、勒
    戒後，認有繼續施用毒品傾向，經本院95年度毒聲字第22號
    裁定令入戒治處所施以強制戒治，戒治期間屆滿6 個月以上
    ，經評定戒治處遇成效合格無繼續戒治必要，於95年11月3
    日停止戒治出所而執行完畢，並經臺灣士林地方法院檢察署
    檢察官95年度戒毒偵字第66號不起訴處分確定在案。詎仍不
    知悔改：
(一)甲○○於前案強制戒治執行完畢釋放後5 年內，各基於施用
    第一級毒品海洛因、第二級毒品甲基安非他命（起訴書誤為
    安非他命）之犯意，於附表一編號1 至6 所示時、地，分別
    施用毒品海洛因、甲基安非他命。嗣於如附表一編號1 至6
    所示時、地為警查獲，並扣得如附表二、附表三、附表四所
    示之物，各次經警採集其尿液送驗，均呈鴉片類、甲基安非
    他命陽性反應。
(二)甲○○明知甲基安非他命係毒品危害防制條例第2 條第2 項
    第2 款所定之第二級毒品，且係藥事法所稱之禁藥，不得轉
    讓，又基於轉讓禁藥之犯意，於96年10月15日、同年月17日
    晚間某時許，在臺北縣汐止市○○○路○ 段30號2 樓之丙○
    ○住處，接續無償轉讓禁藥甲基安非他命共4 包（驗餘淨重
    1.685 公克）予丙○○施用。
(三)甲○○又意圖營利，基於販賣第二級毒品安非他命之犯意，
    於96年11月18日某時許，使用申請名義人為洪振晃、門號00
    00000000號行動電話．與丙○○聯絡出售毒品甲基安非他命
    予丙○○及不詳姓名年籍之丙○○成年友人，丙○○乃於同
    日20時44分30秒許，以門號0000000000號行動電話撥打給甲
    ○○持有之上開行動電話，相約在臺北縣汐止市○○○路14
    5 巷10號2 樓甲○○住處附近之「7-11便利商店」前見面，
    甲○○遂以新臺幣（下同）3,500 元之價格，販售3 公克毒
    品安非他命予丙○○及上揭丙○○成年友人。
(四)嗣於96年10月18日上午11時15分許，員警先在臺北縣汐止市
    ○○○路2 段30號2 樓丙○○住處查獲丙○○，並從丙○○
    身上扣得受讓自甲○○之毒品甲基安非他命4 包（驗餘淨重
    1.685 公克），復於上址房間內查獲甲○○，扣得如附表二
    所示之物；又於96年12月10日23時許，在臺北市南港區○○
    ○路與中南街口前查獲甲○○，扣得如附表三所示之物；復
    於97年1 月1 日18時10分許，在臺北縣汐止市○○○路145
    巷10號2 樓查獲甲○○，並扣得如附表四所示之物。
二、案經臺北市政府警察局南港分局、臺北縣政府警察局三重分
    局報告及臺北縣政府警察局移送臺灣士林地方法院檢察署檢
    察官偵查起訴。
    理  由
壹、程序部分：
一、按被告以外之人於檢察事務官、司法警察官或司法警察調查
    中所為之陳述，與審判中不符時，其先前之陳述具有較可信
    之特別情況，且為證明犯罪事實存否所必要者，得為證據，
    刑事訴訟法第159 條之2 定有明文，所謂「先前之陳述具有
    較可信之特別情況」，係指證人於司法警察調查中所為之陳
    述，與審判中不符，而其先前之陳述，從客觀上之環境或條
    件等情況加以觀察，有足以取代審判中反對詰問之可信性保
    證者而言。證人所為之先前陳述，相較於審判中之陳述，是
    否具有更可信之特別情況，應依其陳述時外部之客觀情況，
    綜合比較判斷之，不得僅以證人之先前陳述與案發時間接近
    ，記憶清晰為由，遽認有證據能力（最高法院94年度臺上字
    第1785號判決參照）。被告之辯護人辯稱：證人丙○○於警
    詢之證述為審判外陳述，無證據能力云云。經查：
(一)關於證人丙○○於96年10月18日警詢陳述之證據能力：
    證人丙○○於96年10月18日警詢證稱：員警自其身上扣得之
    毒品甲基安非他命4 包，係96年10月17日在伊住處向被告以
    5,000 元購買（96年度偵字第13010 號卷第14、15頁），於
    本院改稱：該4 包毒品係伊向綽號「姐仔」（臺語）即「小
    莉」之人購買，何時購買、價格若干均不記得（本院卷第11
    6 、117 、125 頁），證人丙○○於96年10月18日警詢所述
    顯與審判中不符，其於審判中所為證述，固不足採信（詳後
    述），惟其於上開警詢之同日經檢察官訊問時，證稱警詢所
    稱以5,000 元向被告買毒品甲基安他命，係警察叫伊說的（
    同上偵查卷第59頁），就上開毒品甲基安非他命4 包之來源
    ，或稱係與被告一同前往中和向綽號「小傑」之人購買，或
    稱係被告無償轉讓予伊施用（96年度偵字第13010 號卷第56
    、57、59頁），嗣於96年11月12日偵訊中又證稱：伊於警詢
    時稱在伊住處以5,000 元向被告購買毒品甲基安非他命4 包
    ，係警察叫伊這樣說，查扣之4 包毒品甲基安非他命，係伊
    與被告於被查獲之大前天一起去中和找「小傑」拿的，嗣又
    改稱：被告住在伊家裏，該4 包毒品甲基安非他命係伊偷拿
    的，復又改稱：伊於96年10月15日跟被告一起去買毒品甲基
    安非他命（96年度偵字第13010 號卷第71、72頁），足見證
    人丙○○對於96年10月18日為警查獲之4 包毒品甲基安非他
    命，於同日警詢時雖證稱向被告購買，但隨即出現至少4 種
    不同版本之說詞，是證人丙○○於96年10月18日警詢之陳述
    ，並無較可信之特別情況，與上開刑事訴訟法第159 條之2
    之規定不符，應無證據能力。
(二)關於證人丙○○於97年1月1日警詢陳述之證據能力：
    證人丙○○於97年1 月1 日警詢時證稱：伊於96年12月27日
    中午14時許，以電話聯絡被告，購買3,000 元安非他命，被
    告騎車到伊住處樓下，在伊住處巷口完成交易云云（97年度
    毒偵字第1143號卷第21頁），於本院改稱：上開陳述，係警
    察叫伊講，伊當時可能在提藥，講過什麼話不記得（本院卷
    第112 、114 、119 、122 頁），證人丙○○於97年1 月1
    日警詢所為96年12月27日向被告購買毒品安非他命之陳述，
    顯與審判中不符，且並無較可信之特別情況（詳後述），是
    該部分警詢陳述應無證據能力；證人丙○○於同次警詢又證
    稱：門號0000000000號、0000000000號是伊使用之電話號碼
    ，通訊監察譯文中96年11月18日20時44分30秒係伊和被告之
    通話內容沒錯，伊打電話向被告購買3 公克安非他命，價錢
    為3,500 元等語（97年度毒偵字第1143號卷第22頁），證人
    丙○○雖於本院改稱：伊上開警詢陳述，係指伊與被告一起
    去找別人買毒品，不記得96年11月18日晚間8 時許有無去找
    被告，並未向被告買3 公克安非他命云云（本院卷第115 、
    120 、122 頁），證人丙○○關於96年11月18日向被告購買
    3 公克毒品安非他命乙節，警詢所述雖與審判中不符，惟此
    部分警詢陳述，與嗣後於偵訊所述（97年度毒偵字第123 號
    卷第36頁）、卷附通訊監察譯文、通聯紀錄相符，其於本院
    之陳述，則與卷附通訊監察譯文、通聯紀錄顯有矛盾（詳後
    述），堪認證人丙○○於97年1 月1 日警詢關於96年11月18
    日向被告購買毒品安非他命之陳述，具有較可信之特別情況
    ，並為證明被告販賣毒品安非他命予丙○○之犯罪事實存否
    所必要，而具有必要性，其此部分警詢之證述，應具證據能
    力。
二、次按刑事訴訟法第159 條第1 項規定：「被告以外之人於審
    判外之言詞或書面陳述，除法律有規定者外，不得作為證據
    」；其立法本旨係以證人於審判外之言詞或書面陳述，屬於
    傳聞證據，此項證據，當事人無從直接對於原供述者加以詰
    問，以擔保其真實性，法院亦無從直接接觸證人而審酌其證
    言之憑信性，違背直接審理及言詞審理之原則，除具有必要
    性及信用性情況之除外者外，原則上不認其有容許性，自不
    具證據能力；惟倘法院已經依據當事人聲請傳喚證人到庭接
    受檢辯雙方之交互詰問，則法院既已透過直接、言詞審理方
    式檢驗過該證人之前所為證述，當事人之反對詰問權已受到
    保障得以完全行使之情況下，該等審判外證據除有其他法定
    事由（例如：非基於國家公權力正當行使所取得或私人非法
    取得等，而有害公共利益，即以一般證據排除法則為判斷）
    ，應認該審判外供述已得透過審判程式之詰問檢驗，而取得
    作為證據之資格，亦即其審判外供述與審判中供述相符部分
    ，顯然已經構成具備可信之特別情狀，當然有證據資格，其
    不符部分，作為檢視審判中所為供述可信與否之彈劾證據，
    當無不許之理（最高法院94年度臺上字第2507號、95年度臺
    上字第2515號判決參照），又被告以外之人於偵查中向檢察
    官所為之陳述，除顯有不可信之情況外，得為證據，刑事訴
    訟法第159 條之1 第2 項定有明文，所謂「顯有不可信性」
    ，係指陳述是否出於供述者之真意、有無違法取供情事之信
    用性而言，故應就偵查筆錄製作之原因、過程及其功能等加
    以觀察其信用性，據以判斷該傳聞證據是否有顯不可信之情
    況而例外具有「證據能力」，並非對其陳述內容之「證明力
    」如何加以論斷，二者不容混淆（最高法院97年度臺上字第
    923 號判決參照）。被告之辯護人辯稱：證人丙○○於偵查
    中之證述，雖經具結，惟未予被告及辯護人行使反對詰問權
    之機會，無證據能力云云。惟證人丙○○業於本院審判期日
    經檢察官、被告、辯護人交互詰問檢視其證詞，揆諸上開最
    高法院判決意旨，證人丙○○於偵查中之證述，已取得作為
    證據之資格，且證人丙○○於偵查之證述，業經具結，依偵
    訊筆錄製作之原因、過程等加以觀察，其偵訊中之證述尚無
    顯不可信之情況（惟其各次偵訊並非均具證明力，詳後述）
    ，揆諸上開說明，證人丙○○於偵查中之證述，應具證據能
    力，被告之辯護人否認其證據能力，尚無足採。
三、卷附門號0000000000號行動電話之通訊監察譯文，係依臺灣
    板橋地方法院檢察署檢察官於96年11月7 日核發96年板檢榮
    速聲監字第001727號通訊監察書、於96年12月4 日核發96年
    板檢榮日聲監字第001895號通訊監察書所為之通訊監察紀錄
    ，有該通訊監察書影本及通訊監察書電話附表各1 份在卷可
    徵（本院卷第86、87頁、97年度偵字第1143號卷第14、15頁
    ），警方依上揭通訊監察書之許可所為之通訊監察，自屬依
    法取得之證據，被告、辯護人均表示對該等通訊監察譯文之
    證據能力無意見，自得採為證據。
四、卷附門號0000000000號（97年度偵字第1143號卷第90至125
    頁）、0000000000號、0000000000號行動電話通聯紀錄各1
    份（外放），係電信公司於行動電話發話時，機房電腦列印
    出之機械性紀錄，非為供述證據，不屬傳聞證據，應得作為
    本件犯罪之證據。
貳、實體部分：
一、犯罪事實一（一）部分（即附表一編號1至6之犯行）：
    上揭犯罪事實一、（一），業經被告甲○○坦承不諱，其於
    附表一編號1 、2 所示時、地，為警查獲採尿送臺灣檢驗科
    技股份有限公司（下稱臺灣檢驗公司）以酵素免疫分析法初
    步檢驗，再以氣相層析質譜儀法確認檢驗結果，呈鴉片類、
    甲基安非他命陽性反應，有臺北縣政府警察局三重分局查獲
    毒品案件被移送者姓名、代碼對照表、臺灣檢驗公司96年11
    月5 日濫用藥物尿液檢驗報告各1 紙附卷可稽（96年度毒偵
    字第2343號卷第20、62頁），復有扣押物品目錄表1 份、扣
    案物照片附卷可稽（96年度毒偵字第2343號卷第17、18頁、
    第23至30頁），扣案附表二編號1 之毒品海洛因1 包，經臺
    灣檢驗公司以酵素免疫分析法初步檢驗，再以氣相層析質譜
    儀法確認檢驗結果，呈海洛因陽性反應，有臺灣檢驗公司96
    年11月2 日濫用藥物檢驗報告1 紙在卷可憑（96年度毒偵字
    第2343號卷第58頁），附表二編號4 之毒品甲基安非他命5
    包，經臺北縣政府警察局三重分局初驗，呈安非他命類反應
    ，有臺北縣政府警察局三重分局毒品初步鑑驗單1 紙在卷可
    憑（同上偵查卷第46頁）；又被告於附表一編號3 、4 所示
    時、地，為警查獲採尿送臺灣尖端先進生技醫藥股份有限公
    司以酵素免疫分析法初步檢驗，再以氣相層析質譜儀法確認
    檢驗結果，呈鴉片類、甲基安非他命陽性反應，有臺北市政
    府警察局偵辦毒品案件尿液檢體委驗單、臺灣尖端先進生技
    股份有限公司96年12月20日濫用藥物檢驗報告各1 紙附卷可
    稽（97年度毒偵字第2 號卷第52、50頁），復有扣押物品目
    錄表1 紙、扣案毒品照片2 幀在卷可參（97年度毒偵字第2
    號卷第20、22頁），扣案附表三編號1 之毒品海洛因1 包、
    編號3 之毒品甲基安非他命1 包，經交通部民用航空局航空
    醫務中心以氣相層析質譜儀法檢驗，分別呈海洛因、甲基安
    非他命陽性反應，有交通部民用航空局航空醫務中心97年2
    月1 日航藥鑑字第0970469 號毒品鑑定書1 紙在卷可憑（97
    年度毒偵字第2 號卷第66頁）；又被告於附表一編號5 、6
    所示時、地，為警查獲採尿送臺灣檢驗公司以酵素免疫分析
    法初步檢驗，再以氣相層析質譜儀法確認檢驗結果，呈鴉片
    類、甲基安非他命陽性反應，有臺北縣政府警察局偵辦毒品
    案件尿液代碼表、臺灣檢驗公司97年1 月16日濫用藥物檢驗
    報告各1 紙附卷可稽（97年度毒偵字第132 號卷第20、37頁
    ），復有扣押物品目錄表1 紙、扣案物品照片2 幀附卷可稽
    （97年度毒偵字第132 號卷第17、29頁），堪認被告自白與
    事實相符，堪以採信。又被告前因施用毒品，經送觀察、勒
    戒、強制戒治，經評定戒治處遇成效合格無繼續戒治必要，
    於95年11月3 日停止戒治出所而執行完畢，並經臺灣士林地
    方法院檢察署檢察官95年度戒毒偵字第66號不起訴處分確定
    ，有臺灣高等法院被告前案紀錄表、臺灣士林地方法院檢察
    署刑案資料查註紀錄表各1 份在卷可考，是被告於前揭強制
    戒治執行完畢後5 年內再犯上開施用第一級、第二級毒品犯
    行，堪以認定，應依法訴追審理。
二、訊據被告甲○○矢口否認有犯罪事實一（二）、（三）之轉
    讓禁藥甲基安非他命、販賣毒品安非他命之犯行，辯稱：96
    年10月18日丙○○為警查獲之4 包毒品甲基安非他命，係伊
    與丙○○一起去向「小莉」購買；卷附96年11月18日20時44
    分30秒之通訊監察譯文，是丙○○要買毒品，找伊一起去向
    「小莉」買云云。其辯護人辯稱：證人丙○○於警、偵訊對
    被告不利之證詞，前後反覆，所述有重大瑕疵，其所為前後
    不一之證述，不得採為對被告不利之認定；證人丙○○實係
    與被告一起合資購買毒品，2 人一起前往中和景安捷運站，
    向綽號「小莉」之女子購買毒品，丙○○知悉毒品交易價格
    ，且被告曾多次居住於丙○○住處，2 人曾共用毒品，通聯
    紀錄顯示2 人聯絡頻繁，足徵被告與丙○○交情匪淺，被告
    不可能從中圖利，並無意圖營利販賣毒品犯行云云。經查：
(一)關於犯罪事實一（二）部分：
  1.證人丙○○證稱：96年10月18日員警在伊身上扣得之4 包甲
    基安非他命係向被告拿的，被告住在伊家裏，不好意思向伊
    拿錢，伊向被告拿毒品安非他命，不用花錢買，昨天晚上拿
    1 包，分為2 包，3 、4 天前拿1 包，也分為2 包，地點都
    在伊住處，被告在3 、4 天前去中和綽號「小傑」之人買毒
    品安非他命，伊陪被告一起去，毒品是被告買的，伊沒有要
    買，也沒有出錢等語（96年度偵字第13010 號卷第59、60、
    56、57、72頁），被告甲○○供承：丙○○於96年10月18日
    為警查扣之毒品甲基安非他命4 包係伊所有，伊之前去中和
    向綽號「小傑」之人購買；96年10月18日員警至丙○○住處
    搜索時，查獲毒品海洛因、毒品甲基安非他命之房間，為其
    所住等語（96年度偵字第13010 號卷第57頁、本院卷第127
    頁），證人丙○○就遭查扣之毒品甲基安非他命4 包，係被
    告向綽號「小傑」之人購得後，因被告與丙○○同住，未向
    丙○○收取價金，無償提供予丙○○施用等情，與被告上開
    供述相符，復有卷附臺北縣政府警察局三重分局搜索扣押筆
    錄1 份（96年度偵字第13010 號卷第26至28頁）及扣案毒品
    甲基安非他命4 包可稽，且證人丙○○此次為警查獲後，經
    採集尿液送驗，呈甲基安非他命陽性反應，有臺北縣政府警
    察局三重分局查獲毒品案件被移送者姓名、代碼對照表、臺
    灣檢驗公司96年11月5 日濫用藥物尿液檢驗報告各1 紙在卷
    可憑（96年度毒偵字第2344號卷第24、46頁），堪認證人丙
    ○○上開證述屬實，應可採信。
  2.證人丙○○雖於96年11月12日偵訊時改稱：其於上開時地為
    警查獲之毒品甲基安非他命4 包，係伊與被告一起出錢去買
    云云（96年度偵字第13010 號卷第71頁第9 行），於同日偵
    訊又改稱：被告住在伊家裏，是伊偷拿的（96年度偵字第13
    010 號卷第71頁倒數第2 行）、伊沒有拿錢給被告（96年度
    偵字第13010 號卷第72頁第5 行），且於檢察官訊問：何時
    與被告一起購買毒品、去何處買、出資若干購買時，證人丙
    ○○均無法回答（96年度偵字第13010 號卷第71頁第10至14
    行、第72頁第8 、9 、12、13行），甚嗣又表示對於其上揭
    於96年10月18日證稱遭查扣之4 包毒品甲基安非他命係向被
    告無償取得等語，並無意見（96年度偵字第13010 號卷第71
    頁第17行至19行、第24行至28行）），足見證人丙○○於96
    年11月12日偵訊時，忽而稱「係向被告偷拿毒品」，忽而稱
    「係與被告一起購買毒品」，所述前後不一，已難認屬實；
    進者，證人丙○○於此次偵訊證稱：伊於96年10月18日之大
    前天即10月15日跟被告一起去買毒品云云（96年度偵字第13
    010 號卷第72頁第10、11行），與被告供稱：伊係於被查獲
    前一天即96年10月17日跟證人丙○○一起去買云云不符（96
    年度偵字第13010 號卷第75頁第10至12行），抑且，被告此
    次偵訊供稱：伊與丙○○騎機車到中和景安捷運站，跟「小
    傑」見面，1 人出2,000 元買2 公克毒品，共花4,000 元云
    云（96年度偵字13010 號卷第75頁第13行至16行），與被告
    甫為警查獲之96年10月18日偵訊所供稱：係以約1 萬元向「
    小傑」購買毒品安非他命，伊與丙○○各出5,000 元，坐計
    程車去云云又不相符（96年度偵字13010 號卷第56頁第9 行
    至11行、第16、17行），益見證人丙○○於偵訊、本院改稱
    扣案毒品甲基安非他命4 包，係與被告一起購買、被告辯稱
    與丙○○合資購買毒品甲基安非他命，顯非事實，均不足採
    信。
  3.被告及其辯護人另辯稱：員警自證人丙○○身上查扣之毒品
    係被告與丙○○一起向綽號「小莉」之人購買云云，證人丙
    ○○於97年1 月23日偵訊、本院審判期日亦證稱：96年10月
    18日被查扣之4 包甲基安非他命，是伊與被告跟綽號「姐仔
    」之人在96年10月18日被查獲前，去中和市○○路拿的，綽
    號「姐仔」之人即「小莉」云云（96年度偵字第13010 號卷
    第88頁、本院卷第113 頁），惟被告、證人丙○○於96年10
    月18日、96年11月12日偵訊均供稱：丙○○為警扣案之毒品
    甲基安非他命4 包係去中和找綽號「小傑」之人拿的（96年
    度偵字第13010 號卷第56、71、75頁），證人丙○○於97年
    1 月23日偵訊時並證稱：伊不認識綽號「姐仔」之人，沒有
    用電話跟該人連繫過（97年度偵字第1143號卷第59頁），於
    本院則改稱：「小傑」係伊之朋友，與賣毒品的人無關，綽
    號「姐仔」之人就是「小莉」（本院卷第113 頁）；而被告
    於本院準備程序時首稱：「小傑」與「姐仔」係同一人，「
    小傑」、「小莉」都住在中和景安捷運附近，伊都有向「小
    傑」、「小莉」購買安非他命、海洛因云云（本院卷第52頁
    ），嗣於本院審判期日又改稱：綽號「姐仔」之人就是「小
    莉」，只要是年紀比伊大的人，都叫「姐仔」，「小傑」係
    伊朋友，從事水電工作，伊與丙○○有一起向「小傑」買過
    毒品云云（本院卷第125 頁），被告、證人丙○○於偵查、
    本院對於購買毒品之來源為「小傑」或「小莉」所述不一致
    ，被告對於「小傑」、「姐仔」、「小莉」究係何人，所述
    亦反覆不一，且與證人丙○○於本院改稱「小傑」與賣毒品
    之人無關云云，又相互齟齬，衡以證人丙○○對於如何與被
    告一起購買毒品、前往何處購買、如何出資等情節，自偵訊
    起至本院審判期日，或推稱不記得，或不回答，足徵證人丙
    ○○嗣後改稱係與被告一起向綽號「小莉」之人購買扣案之
    4 包毒品云云，實屬嗣後附和被告之詞，此部分證述，委無
    足取。被告之辯護人雖辯稱丙○○證詞前後反覆，不得據為
    不利被告之認定云云，惟證人丙○○於96年10月18 日 偵訊
    中，就向被告無償取得扣案4 包毒品之情節已證述明確，並
    與被告當日之供述相符，其嗣後反覆改稱「向被告偷拿」、
    「與被告一起向小莉購買」之證述均屬不實，業如前述，辯
    護人所辯，尚無足採。被告無償轉讓毒品甲基安非他命4 包
    予證人丙○○之犯行，應堪認定。
  4.公訴意旨雖認被告此部分犯行係涉嫌販賣第二級毒品甲基安
    非他命罪嫌云云。惟按販賣行為雖祗須以營利之意思而販入
    或賣出，即足構成，苟始終無營利之意思，縱以原價或低於
    原價有償讓與他人，即難謂為販賣行為，僅得以轉讓罪論處
    （最高法院94年度臺上字第5317號判決參照）。至行為人有
    無營利之意圖，或是否低買高賣而為圖利，自應依證據認定
    之，且無論為直接證據或間接證據，均須達於通常一般之人
    均不致有所懷疑，而得確信其真實之程度，始得據為有罪之
    認定，若其關於被告是否犯罪之證明未能達此程度，而有合
    理之懷疑存在，致使無從形成有罪之確信，根據「罪證有疑
    ，利於被告」之證據法則，即不得據為不利被告之認定（最
    高法院76年度臺上字第4986號判例參照）。公訴意旨認被告
    涉犯販賣第二級毒品甲基安非他命犯行，無非以證人丙○○
    於96年10月18日警詢之陳述、被告於同日為警查扣如附表二
    所示之物為據。惟證人丙○○於96年10月18日警詢之陳述，
    為被告以外之人審判外陳述，與證人丙○○於審判中之陳述
    不符，且無較可信之特別情況，無證據能力，業如前述，自
    不得作為被告涉犯上開販賣第二級毒品之犯罪證據；至被告
    於96年10月18日為警查獲如附表二所示之物，係被告所有用
    以過濾劣質毒品甲基安非他命後供被告自己施用，為被告施
    用第二級毒品甲基安非他命之工具，業據被告供承在卷（96
    年度偵字第13010 號卷第9 、10頁、本院卷第80頁），尚難
    據該等扣案物品，逕認被告涉犯上開販賣第二級毒品犯行，
    復無其他積極證據足證丙○○於96年10月18日為警查扣之毒
    品甲基安非他命4 包，係被告販賣予丙○○。綜上述，依「
    罪疑唯輕，有利被告」原則，應認證人丙○○於96年10月18
    日為警查扣之毒品甲基安非他命4 包，係被告無償提供予丙
    ○○施用，而非得以販賣第二級毒品罪責相繩。
(二)關於犯罪事實一（三）部分：
  1.證人丙○○證稱：門號0000000000號、0000000000號行動電
    話係伊使用之電話號碼，門號0000000000號行動電話通訊監
    察譯文中96年11月18日20時44分30秒之通話內容，係伊與被
    告之通話，伊打電話向甲○○購買3 公克安非他命，價錢為
    3,500 元，通話中所稱之「樓下7-11」即被告住處巷口之便
    利商店，此次交易係伊與朋友一起向被告購買毒品，到7-11
    後，由伊上樓至被告住處與被告交易毒品，伊之朋友在便利
    商店等候；伊固定向被告買毒品安非他命，大部分是1 次買
    1 包，要買之前先打被告門號0000000000號行動電話聯絡，
    伊向被告買毒品的錢，都已還清等語（97年度偵字第1143號
    卷第22頁、97年度毒偵字第123 卷第36、37頁），而證人丙
    ○○使用之門號0000000000號行動電話，經實施通訊監察，
    於96年11月18日20時44分30秒，與門號0000000000號行動電
    話使用人綽號「全哥」之通話內容為：「A （即證人丙○○
    ）：全哥，我們在樓下7-11，有要那種東西，是要怎樣？B
    ：看你們呀！A ：看你呀，我們過去，要拿3 個，那我過去
    你那拿，叫他們在7-11等」，有通訊監察譯文1 紙附卷可查
    （97年度偵字第1143號卷第16頁），而門號0000000000號行
    動電話為被告使用，上開通話係證人丙○○撥打予被告，業
    經被告供承在卷（97年度偵字第1143號卷第11、12頁），可
    證被告即為上揭通話中之「全哥」，證人丙○○證稱伊與友
    人於96年11月18日以3,500 元價格，向被告購買毒品安非他
    命3 公克，其友人在被告住處樓下7-11便利商店等候，伊上
    樓交易等情，核與上開通訊監察譯文之通話內容一致，且與
    被告供稱：上揭通話內容係丙○○要來伊位於樟樹一路之住
    處找伊，丙○○要拿3 公克毒品安非他命，價格為3,500 元
    等語相符（97年度偵字第1143號卷第12、49頁），又證人丙
    ○○於上揭96年11月18日20時44分30秒之通話，與被告約妥
    前往被告住處購買毒品安非他命3 公克後，於同日20時57分
    37秒，即有使用門號0000000000號行動電話之某男撥打證人
    丙○○0000000000號行動電話，證人丙○○（即通話中之A
    ）告稱：「我在他樓下，他還沒開門」，同日21時02分45秒
    ，證人丙○○又撥打電話給使用門號0000000000號之某男，
    並將電話轉交被告接聽，同日22時16分37秒，證人丙○○與
    號碼00000000號電使用人通話稱：「我在全哥那邊，你過來
    載我」，有證人丙○○使用之門號0000000000號行動電話通
    訊監察譯文1 份在卷可稽（97年度偵字第1143號卷第79、80
    頁），進者，證人丙○○使用之門號0000000000號行動電話
    ，自96年11月18日20時44分30秒後，至同日22時51分許，通
    話基地臺位址均位於臺北縣汐止市○○路147 號8 樓、樟樹
    二路251 巷32號15樓，有門號0000000000號行動電話通聯紀
    錄1 份在卷可參（97年度偵字第1143號卷第90至92頁），而
    被告使用之門號0000000000號行動電話，於同一時段，通話
    基地臺位址亦均位於臺北縣汐止市○○○路251 巷32號15樓
    ，有門號0000000000號行動電話通聯紀錄1 份可徵（外放）
    ，證人丙○○、被告使用之行動電話，於96年11月18日同一
    時段之基地臺位址均在臺北縣汐止市○○路，即被告住處附
    近，其中證人丙○○於當日22時46分、51分之通話基地臺更
    與被告之行動電話通話基地臺同位於汐止市○○○路251 巷
    32號15樓（97年度偵字第1143號卷第92頁），足證證人丙○
    ○於96年11月18日20時44分30秒使用上開行動電話，與被告
    約定購買毒品安非他命後，確有前往被告位於汐止市○○○
    路之住處進行毒品交易，堪認證人丙○○上開證述屬實，應
    可採信。
  2.被告雖辯稱：上開通話內容，係丙○○找伊一起去向小莉姐
    買安非他命，丙○○出3,500 元，我也出3,500 元，總共買
    3 公克，1 公克2,500 元或3,500 元，買3 公克較便宜云云
    （97年度偵字第1143號卷第12、49頁），證人丙○○於97年
    1 月23日偵訊則改稱：伊於96年11月18日與被告一起去中和
    景平路找「姐仔」買毒品，被告打電話給「姐仔」，伊大部
    分都有出錢云云（97年度偵字第1143號卷第60頁），於本院
    則證稱：伊與被告一人出一半錢，合資向「姐仔」就是小莉
    買毒品，要買之前會先聯絡，小莉認識伊，只要伊有買，就
    會跟被告一起去，小莉當場會將伊、被告買的毒品分好云云
    （本院卷第113 頁），惟查，證人丙○○於偵查、本院對於
    購買毒品之來源為「小傑」或「小莉」所述不一致，業如前
    述，且其於97年1 月23日偵訊時尚證稱：不認識「姐仔」之
    人，沒有用電話聯繫過（97年度偵字第1143號卷第59頁），
    若丙○○果係向小莉購買毒品，何致證稱不認識小莉？可徵
    丙○○所言不實；丙○○另證稱「小莉會當場將毒品分好」
    （本院卷第113 頁）、「與被告一起向小莉買毒品海洛因及
    安非他命」（本院卷第123 頁），又與被告供稱「伊與丙○
    ○將錢一起給小莉，回去再將毒品分開」（本院卷第126 頁
    ）、「與丙○○一起向小莉買安非他命，海洛因是伊自己拿
    的」（本院卷第127 頁）「合資購買」毒品情節不符；進者
    ，丙○○於本院證稱：向小莉買過很多次安非他命云云（本
    院卷第123 頁），惟經本院訊及向「小莉」購買安非他命之
    價格時，證人丙○○卻無法回答（本院卷第123 頁），訊及
    與被告合資買毒品之時間，則推稱「怎麼會記得時間」（本
    院卷第121 頁），若丙○○果向「小莉」購買多次，何致未
    能回答，甚至連與被告合買之時間，均不復記憶？益見證人
    丙○○於偵訊、本院改稱係與被告一起合資到中和景安路向
    「小莉」購買毒品安非他命云云，實屬附和、迴護被告之詞
    ，其此部分之證述，殊難採信，應以丙○○前開97年1 月1
    日警、偵訊關於96年11月18日向被告購買毒品安非他命之陳
    述為準。抑且，依上開證人丙○○、被告使用之行動電話通
    聯紀錄，96年11月18日20時44分30秒，被告與丙○○約妥買
    賣毒品安非他命後，至當晚22時51分許，伊2 人之行動電話
    通話基地臺位址均在汐止市○○路即被告樟樹一路住處附近
    ，若如被告所辯，丙○○找伊一起前往中和向「小莉」購買
    毒品者，何以伊2 人所持行動電話發話基地臺位址並非在中
    和市？且證人丙○○於當日22時16分37秒許，還與號碼0000
    0000之某男通話稱「伊在全哥那邊」（97年度偵字第1143號
    卷第80頁）？足證被告所辯不實，其於96年11月18日販賣第
    二級毒品安非他命予丙○○之事實，應堪認定。
  3.被告之辯護人另辯稱：被告無營利意圖云云，惟按一般民眾
    普遍認知毒品海洛因、安非他命之非法交易，政府一向查禁
    森嚴，且重罰不寬貸，衡諸常情，倘非有利可圖，絕無平白
    甘冒被嚴查重罰高度風險之理，從而，舉凡其有償交易，除
    足反證其確另基於某種非圖利本意之關係外，通常尚難因無
    法查悉其販入價額作為是否高價賣出之比較，諉無營利之意
    思，阻卻販賣犯行之追訴（最高法院84年度第3 次刑事庭會
    議決議、87年度臺上字第3164號判決參照），被告供稱：伊
    1 天施用毒品安非他命3 、4 次，每次約1 公克，1 天須花
    費1,000 元至2,000 元施用毒品，伊從事水電工作，1 天薪
    水約2,000 元，有錢時每月會給母親2,000 元、3,000 元不
    等之家用，伊之收入用以支付生活費及吸毒費用十分緊絀等
    語（本院卷第134 、135 頁），衡以被告於96年10月間借住
    於證人丙○○之汐止市○○○路住處，被告本身施用毒品成
    癮，礙於人情，無償提供少量毒品安非他命供陳政施用，尚
    非不可能，惟長期施用毒品耗費大量金錢，依被告之經濟狀
    況，僅憑工作所得顯難以支應購買施用毒品之費用，且被告
    供稱最多1 次會買1 到2 星期數量之毒品供施用，即被告1
    次支付近3 萬元購買毒品安非他命，尚未計入購買毒品海洛
    因之花費，依被告之資力，若非從事毒品販賣，如何有足夠
    金錢購買毒品供己施用? 又被告於96年11月18日已未再借住
    證人丙○○住處，而係自行居住於汐止市○○○路居所，自
    須繼續無償提供毒品予丙○○施用，堪認被告於96年11月18
    日以3,500 元價格販賣毒品安非他命3 公克之行為，有從中
    賺取利潤圖利之意圖，應屬合於論理法則，且不違背社會通
    常經驗之理性判斷，是被告上開販賣毒品安非他命犯行，主
    觀上確有營利之意圖，亦可認定。
(三)綜上述，被告及辯護人所辯，均無足採。被告就犯罪事實一
    （二）所涉之轉讓禁藥甲基安非他命犯行、犯罪事實一（三
    ）所涉之販賣第二級毒品犯行，均事證明確，堪以認定，應
    依法論科。
三、核被告甲○○就犯罪事實一（一）所為，係分別犯附表一編
    號1 至6 所示之毒品危害防制條例第10條第1 項之施用第一
    級毒品罪、同條第2 項之施用第二級毒品罪。又甲基安非他
    命經行政院衛生署於69年12月8 日衛署藥字第301124號、79
    年10月9 日衛署藥字第904142號公告列入藥物藥商管理法第
    16條第1 款（即現行藥事法第22條第1 項第1 款）之禁藥管
    理，同時亦屬毒品危害防制條例第2 條第2 項規定之第二級
    毒品，而明知為禁藥而轉讓者，藥事法第83條亦定有處罰明
    文。行為人明知為禁藥甲基安非他命而轉讓予他人者，除成
    立毒品危害防制條例第8 條第2 項之轉讓第二級毒品罪外，
    亦構成藥事法第83條第1 項之轉讓禁藥罪，此係屬同一犯罪
    行為而同時有二種法律可資處罰之「法條（規）競合」情形
    ，應依「重法優於輕法」、「後法優於前法」等法理，擇一
    處斷。毒品危害防制條例第8 條第2 項轉讓第二級毒品罪之
    法定本刑為「6 月以上5 年以下有期徒刑，得併科新臺幣70
    萬元以下罰金」，而93年4 月21日修正後藥事法第83條第1
    項轉讓禁藥罪之法定本刑為「7 年以下有期徒刑，得併科新
    臺幣500 萬元以下罰金」，故除轉讓之第二級毒品之數量及
    對象，有應依毒品危害防制條例第8 條第6 項及第9 條之規
    定加重其刑至2 分之1 之情形外，修正後藥事法第83條第1
    項之罪之法定本刑，顯較毒品危害防制條例第8 條第2 項之
    罪之法定本刑為重，依前述「重法優於輕法」、「後法優於
    前法」之法理，自應優先適用藥事法第83條第1 項之規定處
    斷（最高法院96年度臺上字第3582號判決參照）。經查，本
    案被告轉讓禁藥甲基安非他命4 包（驗餘淨重1.685 公克）
    予丙○○，業經認定如前，其轉讓之甲基安非他命數量未達
    行政院於93年1 月7 日以院臺法字第0930080551號令所發布
    應加重其刑之數量（安非他命、甲基安非他命為淨重10公克
    以上），不得依毒品危害防制條例第8 條第6 項規定加重其
    刑，揆諸前開說明，應優先適用藥事法之規定論處。核被告
    就犯罪事實一（二）所為，係犯藥事法第83條第1 項之轉讓
    禁藥罪，起訴書認被告係犯毒品危害防制條例第4 條第2 項
    之販賣第二級毒品罪，尚有未洽，業如前述，惟其基本社會
    事實同一，起訴法條應予變更，被告於96年10月15日、同年
    月17日先後2 次轉讓禁藥予丙○○，其行為時間密切，應屬
    接續犯，僅論以一罪。被告就犯罪事實一（三）所為，係犯
    毒品危害防制條例第4 條第2 項之販賣第二級毒品罪。被告
    就犯罪事實一（一）各次施用前後、犯罪事實一（二）轉讓
    前後、犯罪事實一（三）販賣前後持有毒品、禁藥之低度行
    為，各為施用毒品、轉讓禁藥、販賣毒品之高度行為吸收，
    均不另論罪。被告所犯上開各罪，其犯意各別，行為互殊，
    應予分論併罰。被告有事實欄所載前案犯罪科刑並執行完畢
    之情形，有臺灣高等法院被告全國前案紀錄表1 份在卷可查
    ，其受有期徒刑執行完畢後，5 年內故意再犯上揭有期徒刑
    以上之各罪，均為累犯，應依刑法第47條第1 項之規定加重
    其刑。爰審酌被告前曾有施用毒品之犯行，經觀察、勒戒、
    強制戒治後，仍未戒除惡習而繼續施用；又轉讓、販賣第二
    級毒品甲基安非他命供他人施用，戕害他人生命及健康，犯
    行對社會危害至深，及犯罪之手段、轉讓禁藥、販賣毒品安
    非他命之數量，暨犯後猶毫無悔意，矢口否認之態度等一切
    情狀，分別量處如主文所示之刑，並依刑法第51條第5 款之
    規定，定其應執行刑。
四、扣案附表二編號1 之毒品海洛因（驗餘淨重0.18公克）、編
    號3 之毒品甲基安非他命（淨重31.7公克）、附表三編號1
    之毒品海洛因（驗餘淨重0.2235公克）、編號3 之毒品甲基
    安非他命（驗餘淨重0.0799公克）、附表四之毒品海洛因殘
    渣甲基安非他命（量微無法析離秤重），均應依毒品危害防
    制條例第18條第1 項前段規定沒收銷燬；扣案如附表二、三
    、四其餘所示之物，為被告所有分別供附表一編號1 至6 之
    犯罪所用之物，應依刑法第38條第1 項第2 款規定宣告沒收
    ；證人丙○○於96年10月18日為警查獲之毒品甲基安非他命
    4 包中之毒品甲基安非他命（驗餘淨重1.685 公克），係藥
    事法規範之禁藥，亦屬刑法第38條第1 項第1 款所指之違禁
    物，且與被告轉讓毒品甲基安非他命之犯行有關，被告上開
    轉讓犯行既因法規競合優先適用藥事法之規定論罪科刑，而
    排除毒品危害防制條例之適用，且沒收為從刑，與主刑有從
    屬關係，依法律不能割裂適用之原則，上開毒品甲基安非他
    命即不應適用毒品危害防制條例第18條第1 項前段規定宣告
    沒收銷燬，又藥事法並無相關沒收之規定，應回歸刑法總則
    沒收之規定（司法院82年7 月13日（82）廳刑一字第7658號
    函釋意旨參照），是上開扣案之甲基安非他命4 包內之毒品
    甲基安非他命（驗餘淨重1. 685公克），應依刑法第38條第
    1 項第1 款規定，不問屬於犯人與否，宣告沒收；至包裝上
    開毒品甲基安非他命之包裝袋4 個，業經轉讓予丙○○，為
    丙○○所有，非被告所有，爰不另諭知沒收；扣案之被告使
    用供犯罪事實一（三）販賣第二級毒品犯行之行動電話門號
    0000000000號晶片卡1 張為洪振晃所有，有遠傳電信股份有
    限公司客戶查詢資料1 紙在卷可稽（97年度偵字第1143號卷
    第88頁），非被告所有，爰不另諭知沒收；扣案之行動電話
    1 支係被告所有供犯罪事實一（三）所用之物，業據被告供
    述在卷，應依毒品危害防制條例第19條第1 項規定沒收；被
    告就犯罪事實一（三）販賣毒品安非他命予丙○○所得3,50
    0 元，並未扣案，應依毒品危害防制條例第19條第1 項規定
    諭知沒收，如全部或一部不能沒收時，以其財產抵償之。
五、公訴意旨另以：被告甲○○於96年12月27日14時許，由丙○
    ○打電話給甲○○聯繫毒品交易之事，甲○○旋於半小時後
    騎乘機車前往丙○○位於汐止市○○○路○ 段30號2 樓住處
    樓下，抵達後，再於同日14時40分許，持門號0000000000號
    之行動電話撥打至丙○○住處（02）00000000號室內電話，
    並相約在丙○○住處巷口，甲○○即以3,000 元之價格，販
    售不詳克數之第二級毒品安非他命1 包予丙○○，因認被告
    於上開時間涉犯毒品危害防制條例第4 條第2 項販賣第二級
    毒品罪云云。惟按犯罪事實應依證據認定之，無證據不得認
    定犯罪事實，刑事訴訟法第154 條第2 項定有明文。公訴意
    旨認被告涉犯上開罪嫌，係以證人丙○○於97年1 月1 日警
    詢、偵訊之證述為主要依據。惟查，證人丙○○於97年1 月
    1 日警詢雖證稱：伊於96年12月27日中午14時許，以電話聯
    絡被告，講明向被告購買3,000 元毒品安非他命，約30分鐘
    後，被告自行騎乘機車至伊住處樓下，並以電話聯繫，就在
    伊住處巷口完成交易云云（97年度偵字第1143號卷第21頁）
    ，同日於檢察官偵訊時證稱：固定向被告買毒品，要買之前
    會先用伊門號0000000000號、0000000000號行動電話打給被
    告門號0000000000行動電話，與被告最後一次之交易是在伊
    住處巷口，日期是96年11月27日云云（97年度毒偵字第123
    號卷第36、37頁），證人丙○○就向被告買毒品之時間，於
    警詢證稱係「96年12月27日」，於偵訊時又證稱係「96年11
    月27日」，其證詞前後不一致；嗣證人丙○○於97年1 月23
    日經檢察官再次偵訊，經訊及上開購買毒品情節，丙○○並
    未回答（97年度偵字第1143號卷第58頁），並改稱：是跟被
    告一起去拿毒品，時間太久，不記得向何人拿（同卷頁倒數
    第11、12行），且證人丙○○證稱之「於96年12月27日向被
    告購買毒品安非他命」之購買方式，與其先前係先以行動電
    話與被告連繫購買方式，顯有不同，其就此次交易之證述是
    否屬實，非無可疑；公訴人又以依被告使用之門號00000000
    00號行動電話通聯紀錄及基地臺位址，顯示被告於96年12月
    27日14時許發話、受話地點在證人丙○○臺北縣汐止市○○
    ○路住處附近，且確實於同日14時40分許在丙○○住處附近
    撥打電話至丙○○住處，可證證人丙○○證述屬實云云，惟
    依證人丙○○上開證述，其應係於96年12月27日中午14時許
    先打電話予被告連繫購買毒品事宜，而依被告使用之門號00
    00000000號行動電話通聯紀錄顯示，該日中午14時許，並無
    接獲陳政來電之紀錄，且被告於96年12月27日13時40分53秒
    ，其行動電話通話基地臺位址為「臺北縣汐止市○○路83、
    85號6 樓頂」（通聯紀錄1 份外放），此位址即係證人丙○
    ○汐止市○○○路住處之基地臺位址，有丙○○使用之門號
    0000000000號行動電話通聯紀錄1 紙在卷可稽（97年度偵字
    第1143號卷第90頁），可徵被告於該日13時40分53秒許，即
    已在丙○○住處附近，而當時丙○○尚未打電話予被告講明
    購買毒品，被告亦無可能預知有毒品交易而預先前往丙○○
    住處附近，適足證明縱被告使用之行動電話通話基地臺位址
    在丙○○住處附近，並不當然得逕予認定被告係為販賣毒品
    予丙○○而前往該處；又被告之門號0000000000號行動電話
    雖於96年12月27日14時40分10秒許，有撥打（02）00000000
    號市內電話之紀錄（通聯紀錄1 份外放），此電話雖係證人
    丙○○住處電話，惟是否係證人丙○○本人與被告通話？通
    話內容是否為毒品交易？並無證據足以證明，抑且，卷附臺
    灣板橋地方法院檢察署通訊監察書之監察期間分別為96年11
    月8 日上午10時起至96年12月7 日上午10時止、96年12月4
    日上午10時起至97年1 月2 日上午10時止，有板橋地方法院
    檢察署於96年11月7 日核發96年板檢榮速聲監字第001727號
    通訊監察書、於96年12月4 日核發96年板檢榮日聲監字第00
    1895號通訊監察書各1 份附卷可稽（本院卷第86、87頁、97
    年度偵字第1143號卷第14、15頁），被告使用之門號000000
    0000號均在通訊監察範圍內，被告於96年12月27日使用門號
    0000000000號行動電話與證人丙○○通話時，若果涉及毒品
    交易之不法情事，應業經監聽，何以並無該部分犯罪之通訊
    監察譯文附卷？是依現有卷證，並無法證明被告有公訴人所
    指於96年12月27日販賣第二級毒品予丙○○之犯罪事實，此
    外復查無其他積極證據足資證明被告有上揭犯行，自屬不能
    證明被告犯罪，此部分應為無罪之諭知。
據上論斷，依刑事訴訟法第299 條第1 項前段、第300 條、第30
1 條第1 項，毒品危害防制條例第10條第1 項、第2 項、第4 條
第2 項、第18條第1 項前段、第19條第1 項，藥事法第83條第1
項，刑法第11條、第47條第1 項、第51條第5 款、第38條第1 項
第1 款、第2 款，判決如主文。
本案經檢察官游儒倡到庭執行職務。
中    華    民    國    97    年    12    月    26    日
                  刑事第三庭審判長法  官  杜惠錦
                                  法  官  梁哲瑋
                                  法  官  陳美彤
以上正本證明與原本無異。
如不服本判決應於收受判決後10日內向本院提出上訴書狀，並應
應敘述具體理由。其未敘述上訴理由者，應於上訴期間屆滿後20
日內向本院補提理由書(均須按他造當事人之人數附繕本)「切勿
逕送上級法院」。
                                  書記官  賴麗容
中    華    民    國    97    年    12    月    26    日
【附表一】
┌──┬────┬─────┬─────┬──┬──────┬───┬───────┐
│編號│犯罪時間│ 犯罪地點 │ 罪  名   │犯罪│為警查獲時間│宣告刑│  從刑        │
│    │        │          │          │次數│、地點      │      │              │
├──┼────┼─────┼─────┼──┼──────┼───┼───────┤
│ 1  │96年10月│臺北縣汐止│毒品危害防│1次 │96年10月18日│有期徒│扣案附表二編號│
│    │17日4 時│市○○○路│制條例第10│    │上午11時15分│刑捌月│1至編號3之物均│
│    │許      │2 段30號2 │條第1 項施│    │許，臺北縣汐│      │沒收，附表二編│
│    │        │樓丙○○住│用第一級毒│    │止市○○○路│      │號1 之毒品海洛│
│    │        │處        │品罪      │    │2 段30號2 樓│      │因（驗餘淨重零│
│    │        │          │          │    │丙○○住處房│      │點壹捌公克）並│
│    │        │          │          │    │間內        │      │銷燬之。      │
├──┼────┼─────┼─────┼──┼──────┼───┼───────┤
│ 2  │同上    │同上      │毒品危害防│1次 │同上        │有期徒│扣案附表二編號│
│    │        │          │制條例第10│    │            │刑肆月│4 至編號19之物│
│    │        │          │條第2 項施│    │            │      │均沒收，附表二│
│    │        │          │用第二級毒│    │            │      │編號4 之毒品甲│
│    │        │          │品罪      │    │            │      │基安非他命（淨│
│    │        │          │          │    │            │      │重參壹點柒公克│
│    │        │          │          │    │            │      │）並銷燬之。  │
├──┼────┼─────┼─────┼──┼──────┼───┼───────┤
│ 3  │96年12月│臺北市南港│毒品危害防│1次 │96年12月10日│有期徒│扣案附表三編號│
│    │10日17時│區○○街18│制條例第10│    │23時許，臺北│刑捌月│1 、編號2 之物│
│    │許      │0 巷134 號│條第1 項施│    │市南港區忠孝│      │均沒收，附表三│
│    │        │甲○○住處│用第一級毒│    │東路與中南街│      │編號1 之毒品海│
│    │        │          │品罪      │    │口前        │      │洛因（驗餘淨重│
│    │        │          │          │    │            │      │零點貳貳參伍公│
│    │        │          │          │    │            │      │克）並銷燬之。│
├──┼────┼─────┼─────┼──┼──────┼───┼───────┤
│ 4  │同上    │同上      │毒品危害防│1次 │同上        │有期徒│扣案附表三編號│
│    │        │          │制條例第10│    │            │刑肆月│3 、編號4 之物│
│    │        │          │條第2 項施│    │            │      │均沒收，附表三│
│    │        │          │用第二級毒│    │            │      │編號3 之毒品甲│
│    │        │          │品罪      │    │            │      │基安非他命（驗│
│    │        │          │          │    │            │      │餘淨重零點零柒│
│    │        │          │          │    │            │      │玖玖公克）並銷│
│    │        │          │          │    │            │      │燬之。        │
├──┼────┼─────┼─────┼──┼──────┼───┼───────┤
│ 5  │97年1 月│臺北縣汐止│毒品危害防│1次 │97年1 月1 日│有期徒│扣案附表四編號│
│    │1 日12時│市○○○路│制條例第10│    │18時10分許，│刑捌月│1 至編號5 之物│
│    │許      │145 巷10號│條第1 項施│    │臺北縣汐止市│      │均沒收，附表四│
│    │        │2 樓甲○○│用第一級毒│    │樟樹一路145 │      │編號1 之毒品海│
│    │        │居所      │品罪      │    │巷10號2 樓居│      │洛因殘渣（量微│
│    │        │          │          │    │所          │      │無法析離秤重）│
│    │        │          │          │    │            │      │並銷燬之。    │
├──┼────┼─────┼─────┼──┼──────┼───┼───────┤
│ 6  │同上    │同上      │毒品危害防│1次 │同上        │有期徒│扣案附表四編號│
│    │        │          │制條例第10│    │            │刑肆月│6之物沒收。   │
│    │        │          │條第2 項施│    │            │      │              │
│    │        │          │用第二級毒│    │            │      │              │
│    │        │          │品罪      │    │            │      │              │
└──┴────┴─────┴─────┴──┴──────┴───┴───────┘
【附表二】
┌──┬───────────┬───────────────┐
│編號│扣  案  物   品       │數       量                   │
├──┼───────────┼───────────────┤
│ 1  │毒品海洛因            │壹包（驗餘淨重零點壹捌公克）  │
├──┼───────────┼───────────────┤
│ 2  │毒品海洛因包裝袋      │壹個                          │
├──┼───────────┼───────────────┤
│ 3  │毒品海洛因注射針筒    │伍支                          │
├──┼───────────┼───────────────┤
│ 4  │毒品甲基安非他命      │伍包（淨重參壹點柒公克）      │
├──┼───────────┼───────────────┤
│ 5  │毒品甲基安非他命包裝袋│伍個                          │
├──┼───────────┼───────────────┤
│ 6  │大玻璃容器            │壹瓶                          │
├──┼───────────┼───────────────┤
│ 7  │小玻璃容器            │壹瓶                          │
├──┼───────────┼───────────────┤
│ 8  │玻璃試瓶              │壹個                          │
├──┼───────────┼───────────────┤
│ 9  │玻璃量杯              │伍個                          │
├──┼───────────┼───────────────┤
│10  │結晶皿                │壹個                          │
├──┼───────────┼───────────────┤
│11  │鐵製攪拌器            │壹組                          │
├──┼───────────┼───────────────┤
│12  │酒精燈座              │壹組                          │
├──┼───────────┼───────────────┤
│13  │過濾試紙              │壹盒                          │
├──┼───────────┼───────────────┤
│14  │玻璃製吸取器          │壹支                          │
├──┼───────────┼───────────────┤
│15  │玻璃吸管              │壹支                          │
├──┼───────────┼───────────────┤
│16  │分裝勺                │參支                          │
├──┼───────────┼───────────────┤
│17  │電子磅秤              │壹個                          │
├──┼───────────┼───────────────┤
│18  │去光水                │壹瓶                          │
├──┼───────────┼───────────────┤
│19  │毒品甲基安非他命吸食器│貳組                          │
└──┴───────────┴───────────────┘
【附表三】
┌──┬───────────┬────────────────┐
│編號│扣  案  物   品       │數       量                     │
├──┼───────────┼────────────────┤
│ 1  │毒品海洛因            │壹包（驗餘淨重零點貳貳參伍公克）│
├──┼───────────┼────────────────┤
│ 2  │毒品海洛因包裝袋      │壹個                            │
├──┼───────────┼────────────────┤
│ 3  │毒品甲基安非他命      │壹包（驗餘淨重零點零柒玖玖公克）│
├──┼───────────┼────────────────┤
│ 4  │毒品甲基安非他命包裝袋│壹個                            │
└──┴───────────┴────────────────┘
 【附表四】
┌──┬───────────┬────────────────┐
│編號│扣  案  物   品       │數       量                     │
├──┼───────────┼────────────────┤
│ 1  │毒品海洛因殘渣        │柒包（量微無法析離秤重）        │
├──┼───────────┼────────────────┤
│ 2  │毒品海洛因殘渣袋      │柒個                            │
├──┼───────────┼────────────────┤
│ 3  │毒品海洛因注射針筒    │壹支                            │
├──┼───────────┼────────────────┤
│ 4  │毒品海洛因提撥器      │貳支                            │
├──┼───────────┼────────────────┤
│ 5  │毒品海洛因分裝袋      │壹包                            │
├──┼───────────┼────────────────┤
│ 6  │毒品甲基安非他命吸食器│壹個                            │
└──┴───────────┴────────────────┘
附錄本判決論罪法條全文
毒品危害防制條例第4條第2項
製造、運輸、販賣第二級毒品者，處無期徒刑或7 年以上有期徒
刑，得併科新臺幣7 百萬元以下罰金。
毒品危害防制條例第10條
施用第一級毒品者，處6月以上5年以下有期徒刑。
施用第二級毒品者，處3年以下有期徒刑。
藥事法第83條第1項
明知為偽藥或禁藥，而販賣、供應、調劑、運送、寄藏、牙保、
轉讓或意圖販賣而陳列者，處7 年以下有期徒刑，得併科新臺幣
5 百萬元以下罰金。


司法院資訊處製作；財團法人民間司法改革基金會備份。
